臺灣臺北地方法院刑事判決
110年度審易字第1604號
公  訴  人  臺灣臺北地方檢察署檢察官
被      告  陳光鐸





上列被告因竊盜案件，經檢察官提起公訴（110年度偵字第18732
號、第22089號），本院判決如下：
    主  文
陳光鐸犯如附表「宣告刑」欄所示之罪，各處如附表「宣告刑」
所示之刑及沒收。
    事  實
一、陳光鐸意圖為自己不法之所有，先後為下列犯行：
(一)基於侵入住宅竊盜之犯意，於民國110年4月27日7時32分許
　　，在臺北市○○區○○路0段000○0號前，見該址1樓住戶大門未
    上鎖，認有機可乘，侵入屋內徒手竊取李菁瑞所有、廠牌Ap
    ple、型號Iphone 12Pro之智慧型手機1支（IMEI：0000
　　00000000000，價值新臺幣【下同】4萬4,400元）後離去。
    案經李菁瑞發現手機遭竊後報警處理，經調閱監視器畫面，
    而查悉上情。
(二)基於竊盜之犯意，於110年6月18日16時40分許，在臺北市○○
    區○○路0段000巷00號之「三兩三」店內，趁蔡坤成疏於注意
    之際，徒手竊取蔡坤成所有、廠牌APPLE、型號IPHONE8之智
    慧型手機1支(IMEI：000000000000000，價值4,000元)
　　，得手後隨即騎乘其所有、車牌號碼000-000號普通重型機
    車逃逸。嗣經蔡坤成發覺手機遭竊報警處理，經調閱監視器
    畫面而查悉上情。
二、案經李菁瑞、蔡坤成分別訴由臺北市政府警察局文山第一分
    局、臺北市政府警察局萬華分局，報請臺灣臺北地方檢察署
    (下稱臺北地檢署)檢察官偵查後起訴。　　
    理  由
一、證據能力部分
(一)被告以外之人於審判外之陳述，雖不符前4條（刑事訴訟法
　  第159條之1至第159條之4）之規定，而經當事人於審判程序
　　同意作為證據，法院審酌該言詞陳述或書面陳述作成時之情
　　況，認為適當者，得為證據。當事人、代理人或辯護人於法
    院調查證據時，知有第159條第1項不得為證據之情形，而未
    於言詞辯論終結前聲明異議者，視為有前項之同意，刑事訴
    訟法第159條之5定有明文。本案以下所引用之供述證據，檢
    察官及被告陳光鐸對證據能力表示沒有意見，且迄言詞辯論
    終結均未就證據能力部分聲明異議，本院審酌該等證據方法
    於製作時尚無違法或不當情事，且客觀上亦無不可信之情況
　　，堪認為適當，依上開規定，均有證據能力。
(二)另本案其餘下列所引用之非供述證據，均與本案事實具有自
　　然關聯性，且核屬書證性質，又查無事證足認有違背法定程
　　序或經偽造、變造所取得等證據排除之情事，復均經依刑事
　　訴訟法第165條踐行書證之調查程序，檢察官、被告對此部
    分之證據能力亦均不爭執，堪認均有證據能力。
二、上開事實，業據被告於本院準備程序及審理中坦承不諱（見
    本院卷第194頁、第200頁），並有證人即告訴人李菁瑞、蔡
    坤成於警詢時之證述（見臺北地檢署110年度偵字第18732號
    卷【下稱偵18732卷】第15-16頁，臺北地檢署110年度偵字
    第22089號卷【下稱偵22089卷】第7-8頁）明確，另有監視
    器翻拍照片15張（見偵18732卷第23-27頁，偵22089卷第17-
    18頁）、公路監理電子閘門1份（偵22089卷第15頁、第41頁
　　）、臺北市政府警察局萬華分局110年11月1日北市警萬分刑
    字第1103053172號函暨所附文件（見本院卷第53-57頁）、
    臺北市政府警察局文山第一分局110年10月29日北市警文一
    分刑字第1103023459號函暨所附光碟（見本院卷第63頁）、
    本院公務電話紀錄（見本院卷第161-163頁）等件在卷可稽
　　，足認被告之任意性自白核與事實相符，應堪採信。綜上，
    本案事證明確，被告犯行已堪認定，應依法論科。
三、論罪科刑　
(一)核被告就事實欄一(一)所為，係犯刑法第321條第1項第1款
    之侵入住宅竊盜罪(1罪)；就上開事實欄一(二)所為，係犯
    刑法第320條第1項之竊盜罪(1罪)。被告所犯上開2罪，犯意
    各別，行為互殊，應予分論併罰。　
(二)被告前因竊盜案件，經臺灣新北地方法院以109年度簡字第1
    62號判決判處有期徒刑4月確定，於109年11月4日易科罰金
    執行完畢，有臺灣高等法院被告前案紀錄表在卷可參，其於
    前開有期徒刑執行完畢後5年以內故意再犯本案有期徒刑以
    上之2罪，均為累犯，本院依司法院大法官釋字第775號解釋
    意旨，審酌被告構成累犯之前案為竊盜案件，與本案所犯之
    罪，其罪名、法益種類及罪質，均屬相同，堪認被告未因前
    案刑罰執行後有所警惕，有特別惡性及對刑罰感應力薄弱之
    情，有加重其刑之必要，本案情節復無罪刑不相當或違反比
    例原則情形，參諸司法院釋字第775號解釋意旨，爰就本案
    之竊盜罪(共2罪)，均依刑法第47條第1項規定加重其刑。
(三)爰審酌被告任意竊取他人財物，破壞社會治安，所為實屬可
    議，兼衡其犯後態度、犯罪動機、目的、手段、竊取財物數
    量及價值、迄今尚未與告訴人李菁瑞、蔡坤成等達成調解並
    賠償損失，暨其自述之智識程度、生活經濟狀況（見本院卷
    第201頁）等一切情狀，分別量處如主文所示之刑，並就得
    易科罰金之部分，諭知易科罰金之折算標準。
四、末按犯罪所得，屬於犯罪行為人者，沒收之；前二項之沒收
　　，於全部或一部不能沒收或不宜執行沒收時，追徵其價額，
    刑法第38條之1第1項、第3項分別定有明文。查本案被告竊
    得如附表編號一至二「竊得之物」欄所示之物，均屬被告犯
    罪所得，未扣案，且未實際發還或賠償告訴人李菁瑞、蔡坤
    成，自應依刑法第38條之1第1項前段、第3項之規定，宣告
    沒收，於全部或一部不能沒收或不宜執行沒收時，追徵其價
    額。
據上論斷，應依刑事訴訟法第299條第1項前段，刑法第320條第1
項、第321條第1項第1款、第41條第1項前段、第47條第1項、第3
8條之1第1項前段、第3項，刑法施行法第1條之1第1項，判決如
主文。
本案經檢察官李巧菱提起公訴，檢察官吳春麗到庭執行職務。　
中　　華　　民　　國　　111 　年　　2 　　月　　10　　日
　　　　　　　　　刑事第二十二庭法　官  廖棣儀　
上正本證明與原本無異。 
如不服本判決應於收受送達後20日內向本院提出上訴書狀，並應
敘述具體理由；其未敘述上訴理由者，應於上訴期間屆滿後20日
內向本院補提理由書（均須按他造當事人之人數附繕本）「切勿
逕送上級法院」。告訴人或被害人如對於本判決不服者，應具備
理由請求檢察官上訴，其上訴期間之計算係以檢察官收受判決正
本之日期為準。 因疫情而遲誤不變期間，得向法院聲請回復原
狀。
                                書記官  林志忠 
中　　華　　民　　國　　111 　年　　2 　　月　　10　　日
附錄本案論罪科刑法條：
中華民國刑法第320條
意圖為自己或第三人不法之所有，而竊取他人之動產者，為竊盜
罪，處 5 年以下有期徒刑、拘役或 50 萬元以下罰金。
意圖為自己或第三人不法之利益，而竊佔他人之不動產者，依前
項之規定處斷。
前二項之未遂犯罰之。
中華民國刑法第321條
犯前條第1 項、第2 項之罪而有下列情形之一者，處6 月以上5
年以下有期徒刑，得併科50萬元以下罰金：
一、侵入住宅或有人居住之建築物、船艦或隱匿其內而犯之。
二、毀越門窗、牆垣或其他安全設備而犯之。
三、攜帶兇器而犯之。
四、結夥三人以上而犯之。
五、乘火災、水災或其他災害之際而犯之。
六、在車站、港埠、航空站或其他供水、陸、空公眾運輸之舟、
    車、航空機內而犯之。
前項之未遂犯罰之。
附表
編號 犯罪事實 竊得之物 應沒收之物 宣告刑及沒收 一 如事實欄一(一)所示之事實 廠牌Apple、型號Iphone12Pro智慧型手機1支(IMEI：000000000000000) 廠牌Apple、型號Iphone12Pro智慧型手機1支 陳光鐸犯侵入住宅竊盜罪，累犯，處有期徒刑柒月。未扣案之犯罪所得廠牌Apple、型號Iphone12Pro智慧型手機壹支沒收，於全部或一部不能沒收或不宜執行沒收時，追徵其價額。 二 如事實欄一(二)所示之事實 廠牌Apple、型號Iphone8智慧型手機1支(IMEI：000000000000000) 廠牌Apple、型號Iphone8智慧型手機1支 陳光鐸犯竊盜罪，累犯，處有期徒刑參月 ，如易科罰金，以新臺幣壹仟元折算壹日 。未扣案之犯罪所得廠牌Apple、型號Iphone8智慧型手機壹支沒收，於全部或一部不能沒收或不宜執行沒收時，追徵其價額。